# 求助陈版-政府补助摊销基数范围

提问人：zjsshine 时间：2015-05-05 17:01:08
陈版您好！
有个问题想请教下：
公司 2010 年收到政府拆迁补助 1000 万，随后发生资产购置，厂房建造。如果公司是在 2003 年购入的土地上新建厂房，那么这个2003 年购入的土地，是否可以作为新购置资产（厂房、设备）的摊销基数，进行计算递延收益的每年摊销数？
我理解是不可以，因为这块土地并非使用政府补助购入，所以无需纳入摊销的测算依据。
谢谢！

回答人：chenyiwei
基本赞同你的理解，尤其是在该土地款以前年度已经付清的情况下。

提问人：zjsshine 时间：2015-05-14 14:03:11
谢谢陈版。
因为一般情况拆迁后重建的资产类别较多，从重置土地，到房屋建设到设备采购，但是折旧年限不一致。所以针对递延收益的摊销金额，是否有比较合理的摊销方法，比如是否可以直接按照购入资产的全年折旧摊销额；或者按照递延收益/重置成本*当年折旧摊销额这样的方法？还是这些方法都可行？
谢谢！

回答人：chenyiwei
你说的“按照递延收益/重置成本*当年折旧摊销额”的方法应可行。不建议直接按照购入资产的全年折旧摊销额。